【裁判字號】    98,訴,4113
【裁判日期】    990430
【裁判案由】    毒品危害防制條例
【裁判全文】
臺灣板橋地方法院刑事判決              98年度訴字第4113號
公  訴  人  臺灣板橋地方法院檢察署檢察官
被      告  甲○○
上列被告因違反毒品危害防制條例案件，經檢察官提起公訴（98
年度毒偵字第7044號），本院依簡式審判程序，判決如下：
    主  文
甲○○施用第二級毒品，處有期徒刑月，如易科罰金，以新臺
幣壹仟元折算壹日，扣案之玻璃球吸食器壹個沒收；又施用第一
級毒品，處有期徒刑陸月，如易科罰金，以新臺幣壹仟元折算壹
日，扣案之殘渣袋壹只沒收；應執行有期徒刑柒月，如易科罰金
，以新臺幣壹仟元折算壹日，扣案之玻璃球吸食器壹個及殘渣袋
壹只均沒收。
    事  實
一、甲○○：(一)於民國94年間，因施用毒品案件，經本院以94年
    度毒聲字第1827號裁定送觀察、勒戒後，認有繼續施用毒品
    之傾向，經本院以94年度毒聲字第2198號裁定令入戒治處所
    施以強制戒治，於95年7 月5 日強制戒治執行完畢釋放出所
    ，並經臺灣板橋地方法院檢察署檢察官以95年度戒毒偵字第
    455 號為不起訴處分確定；(二)於98年間，因恐嚇案件，經本
    院以98年度簡字第9391號案件判決判處有期徒刑4 月，減為
    有期徒刑2 月確定；(三)於同年間，又因偽造文書案件，經本
    院以98年度簡字第9385號判決判處有期徒刑3 月、3 月，應
    執行有期徒刑5 月確定（上開(二)、(三)所示之數罪刑現經送監
    接續執行中）。詎其猶不知悔改，於前開(一)所示之強制戒治
    執行完畢釋放後5 年內，復基於施用第二級毒品甲基安非他
    命之犯意，於98年9 月20日16時許，在臺北縣板橋市○○○
    路○ 段1 巷3 號506 室之友人王婉君租屋處，將第二級毒品
    甲基安非他命置於玻璃球吸食器上，用火燒烤吸聞所生煙霧
    之方式，施用第二級毒品甲基安非他命1 次；復又基於施用
    第一級毒品海洛因之犯意，於同日18時許，在上址，將第一
    級毒品海洛因以清水稀釋後，以針筒注射之方式，施用第一
    級毒品海洛因各1 次；旋於同日21時20分許，在上址為警查
    獲，並扣得其所有而供其施用第二級毒品所用之玻璃球吸食
    器1 個、供其施用第一級毒品所用之殘渣袋1 只（無證據證
    明其內所含之殘渣為第一級毒品海洛因）及友人林重明所有
    之海洛因1 包（淨重0.05公克，林重明所涉施用毒品部分，
    業經本院以98年度訴字第4012號判決有罪並就該包海洛因諭
    知沒收銷燬之），且經採集其尿液送驗，始悉上情。
二、案經臺北縣政府警察局板橋分局報請臺灣板橋地方法院檢察
    署檢察官偵查起訴。
   理  由
一、本案被告甲○○所犯係死刑、無期徒刑、最輕本刑為3 年以
    上有期徒刑或高等法院管轄第一審案件以外之罪，其於準備
    程序中就被訴事實為有罪之陳述，經本院告知簡式審判程序
    之旨，並聽取檢察官、被告之意見後，經合議庭裁定由受命
    法官獨任進行簡式審判程序，合先敘明。
二、上揭犯罪事實，業據被告於本院審理時坦承不諱，且被告為
    警查獲後所排放之尿液，經採樣送請臺灣檢驗科技股份有限
    公司，先以EIA 酵素免疫分析法初步檢驗，再以GC/MS 氣相
    層析質譜儀法確認檢驗，均呈鴉片類（嗎啡）及甲基安非他
    命陽性反應之情，有該公司98年10月9日濫用藥物檢驗報告1
    紙在卷足參（見偵查卷第43頁），且有查獲照片4 幀在卷可
    佐（見偵查卷第27、29、31、32頁），此外，並有被告所有
    而供其施用第二級毒品所用之玻璃球吸食器1 個、供其施用
    第一級毒品所用之殘渣袋1 只（無證據證明其內所含之殘渣
    為第一級毒品海洛因）扣案可資佐證，足認被告前開不利於
    己之自白與事實相符，堪以採信。再被告有如事實一之(一)所
    示之強制戒治執行完畢之情，有臺灣高等法院被告前案紀錄
    表在卷可佐，顯見其係於上開強制戒治執行釋放後，5 年內
    再犯施用第一、二級毒品之罪甚明。本案事證明確，被告犯
    行堪以認定，應依法論科。
三、查海洛因、甲基安非他命係毒品危害防制條例第2 條第2 項
    第1 款、第2 款所稱之第一、二級毒品。核被告施用第二級
    毒品甲基安非他命、第一級毒品海洛因之行為，係犯同條例
    第10條第2 項之施用第二級毒品罪及同條第1 項之施用第一
    級毒品罪。被告施用第一、二級毒品前後，分別持有第一、
    二級毒品之低度行為，皆為施用之高度行為所吸收，均不另
    論罪。被告所犯上開二罪間，犯意各別，罪名互異，應分論
    併罰。爰審酌被告前因施用毒品，獲得不起訴處分之寬典，
    仍無法戒絕毒癮，再次漠視法令禁制而犯本罪，惟其施用毒
    品所生危害，實以自戕身心健康為主，對於他人生命、身體
    、財產等法益，尚無明顯而重大之實害，兼衡其犯罪後坦承
    犯罪，已知悔悟等一切情狀，分別量處如主文所示之刑，並
    均諭知易科罰金之折算標準，再合併定其應執行刑及諭知易
    科罰金之折算標準，以示懲儆。
四、扣案之殘渣袋1 只及玻璃球吸食器1 個，分別係被告所有而
    供其施用第一、二級毒品所用之物，業據被告供明在卷，併
    依刑法第38條第1 項第2 款之規定，於各該次罪名之主文項
    內分別宣告沒收。至扣案之海洛因1 包，係被告之友人林重
    明所有而供其施用第一級毒品所用之物，亦經被告供陳在卷
    ，自應於林重明所涉之施用毒品案件併予處理（此部分亦經
    本院以98年度訴字第4012號判決林重明有罪並宣告沒收銷燬
    之），自無於本案併予宣告沒收銷燬之必要，末此敘明。
據上論斷，應依刑事訴訟法273 條之1 第1 項、第299 條第1 項
前段，毒品危害防制條例第10條第1 項、第2 項、第18條第1 項
前段，刑法第11條前段、第41條第1 項前段、第38條第1 項第2
款、第51條第5 款，判決如主文。
本案經檢察官高智美到庭執行職務。
中    華    民    國    99    年    4     月    30    日
                  刑事第十九庭  法  官  鄧雅心
以上正本證明與原本無異。
如不服本判決應於收受判決後10日內向本院提出上訴書狀，並應
敘述具體理由。其未敘述上訴理由者，應於上訴期間屆滿後20日
內向本院補提理由書（均須按他造當事人之人數附繕本）「切勿
逕送上級法院」。
                                書記官  王小芬
中    華    民    國    99    年    4     月    30    日
附錄本案論罪科刑法條
毒品危害防制條例第十條
施用第一級毒品者，處六月以上五年以下有期徒刑。
施用第二級毒品者，處三年以下有期徒刑。

司法院資訊處製作；財團法人民間司法改革基金會備份。
